臺灣臺南地方法院刑事判決　　　　　　　　　　　　九十二年度訴字第一四號
　　公　訴　人　臺灣臺南地方法院檢察署檢察官
　　被　　　告　丙○○
　　指定辯護人　本院公設辯護人甲○○
右列被告因違反毒品危害防制條例案件，經檢察官提起公訴（九十二年度營偵字第九
九六號），本院判決如左：
    主  文
丙○○共同連續販賣第一級毒品，累犯，處有期徒刑拾年陸月；扣案第一級毒品海洛
因壹包（淨重壹點伍公克，含袋重貳點壹玖公克）沒收銷燬之，電子秤壹台及夾鏈袋
壹大包均沒收，販賣毒品所得新臺幣壹萬元沒收之，如全部或一部不能沒收時，以其
財產抵償之。
    事  實
一、丙○○前因違反毒品危害防制條例案件，經臺灣高雄地方法院以八十九年度訴字
    第一一三六號判處有期徒刑十月，嗣因撤回上訴而確定，並於民國九十一年二月
    十七日執行完畢。猶不知悔改，竟基於販賣第一級毒品海洛因之概括犯意，於不
    詳時間、地點，向真實姓名年籍不詳綽號「阿志」之成年男子，販入數量不詳之
    第一級毒品海洛因若干後，再分裝成小包裝。因丙○○車禍腳傷行動不便，遂與
    庚○○（另案審理）共同基於概括犯意聯絡，意圖販賣第一級毒品海洛因營利，
    自九十二年一月二十一日起至同年月二十八日止，先由丙○○與購毒者聯絡交易
    時間、地點及數量後，再由庚○○攜帶毒品前往約定地點交易，並代為收取販毒
    所得之款項新臺幣（下同）一千元，而連續販賣第一級毒品海洛因與不特定人十
    次。嗣因臺南新營憲兵隊獲得辛○○（因戒治期滿而經不起訴處分）施用毒品之
    線報，遂會同臺南縣警察局白河分局，於九十二年一月二十八日下午一時許，持
    搜索票搜索辛○○位於臺南市○區○○路一八０號住處，並得知辛○○與丙○○
    於當日相約交易毒品，遂立即分成二組人馬，一組人馬前往交易地點埋伏，另一
    組人馬則連同辛○○至臺南市○○○街十號五樓丙○○租處埋伏。嗣於當日下午
    二時二十分許，警員見庚○○自丙○○前開租處大門出來，經辛○○指認庚○○
    係代丙○○交易毒品之人後，警員隨即上前逮捕庚○○，再上樓至丙○○租處，
    經丙○○及其同居女友己○○同意後搜索前開租處，並扣得海洛因一包（淨重一
    ‧五公克，含袋重二‧一九公克）、丙○○所有供販賣毒品所用之電子秤一臺及
    未使用過之夾鍊袋一大包（起訴書誤載為已使用過之夾鍊袋四十一個）而查獲上
    情（至於丙○○冒用孫國銘之名義應訊並製作筆錄簽名而涉嫌偽造文書部分，另
    案審理中）。
    理  由
一、證據能力部分
  (一)被告於警詢之供述無證據能力
    1.被告於本院辯稱：伊並未販賣毒品，警詢中係因毒癮發作意識不清，才自白販
      賣毒品，並供稱庚○○有幫伊送毒品云云。經本院向臺南縣警察局白河分局調
      取被告於查獲時之採尿送驗結果，被告尿液呈現嗎啡及甲基安非他命陽性反應
      ，有臺南縣衛生局尿液檢驗成績書一紙可參（詳本院卷一一八頁），足認被告
      確有施用毒品之行為。至於被告辯稱其毒癮發作意識不清云云，經本院於準備
      程序勘驗被告九十二年一月二十八日之警詢錄音帶結果，被告於錄音過程中，
      雖有數次呈現聲音較為虛弱之情形，然被告始終未曾告知警員其因毒癮發作而
      無法供述，則被告於錄音過程中呈現聲音虛弱之情形，是否係因為毒癮發作所
      致，尚屬有疑。況被告雖有施用毒品之行為，然施用毒品之戒斷症狀有輕重之
      分，並非毒癮一旦發作即必然呈現意識不清之戒斷症狀。故本院認被告空言辯
      稱其毒癮發作意識不清，主張其警詢中並非自由陳述云云，尚無可採。
    2.然按司法警察詢問犯罪嫌疑人之警詢筆錄，如有違背法令規定，其所取得之供
      述證據，究竟有無證據能力，原應審酌司法警察違背法令規定之主觀意圖，客
      觀情節，侵害犯罪嫌疑人權益之輕重，抑制違法蒐證之效果，本於人權保障與
      社會安全之均衡維護精神，依比例原則，具體認定之（最高法院九十一年度台
      上字第三五九四號判決參照）。
    3.查本件被告於九十二年一月二十八日警詢筆錄中（被告當時冒用孫國銘之名義
      應訊），關於警員詢問被告：「你持有該批毒品及工具作何用途？」，被告答
      稱：「我是供自己吸食並販賣不特定人圖利。」，警員再詢問：「如何販賣？
      聯絡方式為何？」，被告則回答：「我是將毒品分裝於夾鏈帶成一小包，並以
      每小包五百元價格賣出，買主均以手機聯絡方式約定地點，一手交錢一手交毒
      品。」等語。然經本院勘驗錄音帶結果，警員形式上雖係以一問一答之方式錄
      音及記錄，但關於被告口述【我是將毒品分裝於夾鏈帶成一小包，並以每小包
      五百元價格賣出，買主均以手機聯絡方式約定地點，一手交錢一手交毒品。】
      部分時，被告係以整句連貫、語氣毫無停頓之方式逐字唸出（詳本院卷一五三
      頁），再參酌被告之前回答【我是供自己吸食並販賣不特定人圖利。】之部分
      ，更顯出被告係刻意以法律用語供述，而非以日常生活用語陳述。
    4.參諸被告教育程度為國中畢業，其縱使自白犯罪，亦當以日常習慣用語供述，
      然被告於警詢口述時，竟刻意以法律構成要件之用語陳述，再參酌被告供述關
      於如何販賣毒品及販賣所得之部分，又以逐字唸出之方式陳述，本院認被告前
      開供述，應係警員先製作筆錄後，再由被告照稿逐字唸出以供錄音，以符合形
      式上一問一答之方式。是以，前開警訊筆錄內容，是否出自被告任意性之自白
      ，即不無可議。
    5.綜上，本院審酌警員要求被告照稿逐字唸出以供錄音之違法蒐證方式，已侵害
      被告自白任意性之保障，且被告於警詢之前開自白之內容，又與其被訴販賣毒
      品之罪責，具有重要關鍵地位。從而，被告警詢筆錄既有前開重大瑕疵，則其
      他部分是否係依法定程序所製作，亦容人質疑，是本院基於被告基本人權之保
      障，暨應嚴格禁止以侵害個人自由意思之方式違法採證之理由，認本件被告之
      警詢筆錄因有重大瑕疵而欠缺證據能力，不得採為被告犯罪之證據。
  (二)被告於偵訊之供述具有證據能力
    1.被告復辯稱：伊在偵訊中因毒癮發作而為不實供述云云。惟經本院勘驗偵訊錄
      音帶結果，檢察官訊問被告：「扣案物品是做什麼用？」，被告答以：「因為
      我腳受傷，為了不痛，所以吸食毒品。」，檢察官再質之：「你是要吸食還是
      販賣？」，被告供稱：「吸食的，他們（警員）問我時，一直要辦我販賣，而
      當時我腳受傷，人不舒服。」、「我在警詢說的有些不屬實，因為我人不舒服
      ，在無意識的狀態下，我不知道他（警員）在問什麼，他自己寫的。」、「我
      沒有販賣，一物換一物而已，他人以手機跟我換毒品。」（詳本院卷一五六、
      一五七頁）。
    2.由被告在偵訊中始終否認販賣毒品，尚且辯稱其警詢中自承販賣毒品之供述不
      實在，更供稱其警詢中供述不實係因「當時腳受傷」，而未曾提及其毒癮發作
      等對答內容觀之，被告於偵訊時顯然處於意識清楚而能自由陳述之狀態。雖然
      被告在偵訊過程中，曾有頻頻拭鼻、打呵欠、說話微弱等情形，並曾向檢察官
      提及「伊站不住了，腳很痛」等語，然由勘驗錄音帶內容之結果，尚難認定係
      因被告毒癮發作所致。況且，被告當時縱有毒癮發作之情形，然由被告於偵訊
      過程中始終否認販賣毒品，並否認警詢供述乙節觀之，可知被告毒癮發作之戒
      斷症狀，並未使其喪失自由陳述之能力。是被告空言辯稱其因毒癮發作，致偵
      訊中為不實供述云云，要無可採。
  (三)被告於本院羈押審查時之供述具有證據能力
    1.辯護人辯稱：被告於法院羈押審查時之供述，未依規定予以錄音，應無證據能
      力等語。按訊問被告，應全程連續錄音；必要時，並應全程連續錄影。但有急
      迫情況且經記明筆錄者，不在此限。筆錄內所載之被告陳述與錄音或錄影之內
      容不符者，除有前項但書情形外，其不符之部分，不得作為證據。刑事訴訟法
      第一百條之一第一項、第二分定有明文。考其立法目的，在於建立訊問筆錄之
      公信力，並擔保訊問程序之合法正當；亦即在於擔保犯罪嫌疑人對於訊問之陳
      述係出於自由意思及筆錄所載內容與其陳述相符。故訊問犯罪嫌疑人如違背上
      開規定，所取得之供述筆錄，究竟有無證據能力，應審酌訊問者違背該法定程
      序之主觀意圖、客觀情節、侵害犯罪嫌疑人權益之輕重、對犯罪嫌疑人在訴訟
      上防禦不利益之程度，以及該犯罪所生之危害，暨禁止使用該證據對於抑制違
      法蒐證之效果，及如依法定程序有無發現該證據之必然性等情形，本於人權保
      障與社會安全之均衡維護精神，依比例原則，具體認定之。但如犯罪嫌疑人之
      陳述係屬自白，同法第一百五十六條第一項已特別規定「被告之自白，非出於
      強暴、脅迫、利誘、詐欺、違法羈押或其他不正之方法，且與事實相符者，得
      為證據」，則在訊問時之自白，如係出於自由意思而非不正之方法，且其自白
      之陳述與事實相符，縱令訊問時未經全程連續錄音或錄影，致訊問程序不無瑕
      疵，仍難謂其於訊問時自白之筆錄無證據能力（最高法院九十二年度台上字第
      四七七０號判決參照）。
    2.經本院調閱本院九十二年度聲羈字第三三號卷宗（被告及另案被告庚○○羈押
      審查之卷宗），被告於該次訊問中自承販賣毒品，並供稱因為腳不方便，而由
      庚○○幫伊運送毒品給別人等語；另案被告庚○○亦陳稱：係被告（當時冒用
      孫國銘之名義應訊）在販賣毒品，因為被告腳受傷，賣毒品不方便，就請我幫
      他送去，都是被告叫我跟人家收多少錢，我就幫忙收等語（詳本院卷七一、七
      二頁）。至於被告及另案被告庚○○在該次訊問過程中雖未錄音，然本院審酌
      法官於羈押審查訊問前，已告知渠等罪嫌及所犯罪名，並告知渠二人有保持緘
      默之權利，並未侵害被告等之權益，對於被告訴訟上之防禦亦無不利益可言。
      再參諸本件被告係被訴販賣毒品，而販賣毒品戕害國民身心健康甚鉅，本院審
      酌就被告人權保障與販賣毒品對於公共利益之重大危害，依比例原則予以權衡
      結果，認被告及另案被告庚○○於本院羈押審查時之供述，雖未予錄音，然仍
      應具有證據能力。
    3.另被告辯稱：法院在審查是否羈押時，伊因毒癮發作，希望趕快解回看守所休
      息，致為不實供述云云，則涉及被告訊問時之自白，是否出於自由意思之問題
      。查被告對其於警偵訊及本院羈押審查時之供述，俱以毒癮發作為由而抗辯供
      述不實，然被告於偵訊中僅供稱其「腳受傷，人不舒服」，且於警偵訊及本院
      訊問時，均未曾告知有毒癮發作之情，再參酌被告縱使毒癮發作，亦僅係流鼻
      水、打呵欠之輕微戒斷症狀，不致影響其自由意思及自由陳述能力，是被告於
      本院羈押審查時之自白，應認係出於任意性而有證據能力（至於被告自白是否
      與事實相符，則屬證明力之問題，容後詳述）。
  (四)搜索扣押之合法性
    1.辯護人辯稱：本件未經被告合法同意搜索，故本件所查扣之物品，不得作為證
      據等語。然查，證人丁○○即執行本件搜索之新營憲兵隊隊員於本院證稱：我
      們看到庚○○從樓上下來後，就上前對庚○○作逮捕動作，並讓庚○○簽署同
      意搜索文件後，才到樓上去搜索，到樓上後，【我們經過丙○○同意後才進行
      搜索】（詳本院卷一九九至二０二頁），核與證人乙○○即白河分局警員於本
      院證述：我們一進去時，就讓他們簽執行搜索同意書才搜索等語相符（詳本院
      卷二０五頁），且被告於本院亦供陳：警員在搜索前有給我一張紙，我在簽名
      的時候，他們就開始搜索等語（詳本院卷二一一頁），並有執行搜索同意書、
      扣押筆錄在卷足憑（詳警卷十三、十四頁）。是本件既經被告同意搜索，則為
      警搜索起獲之毒品海洛因及電子秤等扣案物品，就人權保障與公共利益之均衡
      維護觀點，自未逾越比例原則，當具有證據能力。
    2.況證人丁○○於本院更證述：我們當初針對的目標是案外人辛○○，所以只申
      請辛○○的搜索票，我們去搜索辛○○時，辛○○說她是與丙○○聯絡，只是
      拿貨透過庚○○，並且「當天庚○○又要送貨給辛○○」。我們根據辛○○口
      述的地點，分配二組人馬去埋伏，一組去交貨地點，一組去丙○○住處。後來
      辛○○在丙○○住處外的偵防車上，看到蔡錦下樓就馬上指認，我們立即逮捕
      庚○○等語（詳本院卷一九九至二０二頁）。證人乙○○警員則證稱：從丙○○住處回到白河分局大約須二個鐘頭，當時如果備妥聲請搜索票文件再到地檢
      署，約要一個鐘頭，如果地檢署核准再到法院聲請，就要看承辦法官在不在等
      語（詳本院卷二０六、二０七頁）。由證人丁○○及乙○○前開所述，可知渠
      等獲知辛○○與被告及庚○○交易在即，因顧及備妥聲請搜索票文件所需之時
      間，及聲請搜索票往返路途需時過久，且又無法立即獲准搜索等因素，遂決定
      分配二組人馬分別至交易地點及被告住處埋伏，並採取同意搜索之方式進行搜
      索。本院認本件既係在不及聲請搜索票之情形下，由警員採取同意搜索之方式
      經被告同意搜索，則本件搜索扣押過程自屬合法，附此敘明。
二、訊據被告周東良矢口否認有親自販賣或託另案被告庚○○幫忙運送海洛因之犯行
    ，惟查：
  (一)被告於本院羈押審查時自承：我有販賣毒品，因為我的腳不方便，庚○○幫我運
    送毒品給別人等語，核與另案被告庚○○於本院供稱：我沒有販賣，係被告丙○○（當時冒用孫國銘之名義應訊）在販賣毒品，因為被告腳受傷，賣毒品不方便
    ，就請我幫他送去，都是被告叫我跟人家收多少錢，我就幫忙收，我幫丙○○收
    錢約十來次等語相符（詳本院卷七一、七二頁）。
  (二)另參酌被告於本院供陳：伊當時車禍受傷，因在通緝中，所以用庚○○的名字去
    郭綜合醫院治療。而被告羈押入臺灣臺南看守所時，左脛骨確有骨折之傷害，被
    告並於收容人內外傷紀錄表上自述「我於九十二年一月十四日因車禍致左腳骨折
    」等語。另經本院函詢郭綜合醫院結果，確有「庚○○」之病患於九十二年一月
    十四日至急診部求診，醫師診斷該病患右小腿多處挫傷、左下肢骨骨折，經長腿
    石膏及適當處置後，於當日離開，並告知門診追蹤治療等情，有臺灣臺南看守所
    九十二年十二月二十三日南所文衛字第０九二０００四九四五號函、郭綜合醫院
    九十三年四月十五日郭綜發字第二八三六號函在卷可參（詳本院卷一三七、一三
    八、一七一頁）。足認被告及另案被告庚○○於本院羈押審查時，一致供稱被告
    因腳受傷，販賣毒品不便，故由另案被告庚○○幫忙送毒品及收錢等語，洵屬有
    據而可採信。
  (三)況另案被告庚○○就其幫被告丙○○運送毒品之次數、所收取之販賣金額、運送
    毒品之代價等情，於偵查中更具體陳稱：今天查獲的毒品係丙○○的。一個星期
    前，我在臺南市依丙○○指示送海洛因給不特定人士，對方將金錢交付給我，多
    則一、二千元，我把錢拿回給丙○○，丙○○會給我海洛因作為代價。我沒有販
    賣，只是替丙○○送毒品而已等語（詳偵卷七頁）。本院參酌被告陳稱與庚○○
    素無怨隙，庚○○甚且同意被告使用其名義就醫診治，足見二人交情尚佳，且庚○○供陳因丙○○腳受傷而幫忙送毒品乙事，又確屬有據等情，認庚○○當無無
    端構陷被告之理，是其於偵訊及本院羈押審查時之供述，應與事實相符而足採。
  (四)況證人丁○○即現場查獲之新營憲兵隊隊員於本院亦證述：我們當初針對的目標
    是案外人辛○○，我們去搜索辛○○時，【辛○○說她是與丙○○聯絡，只是拿
    貨透過庚○○】，並且當天庚○○又要送貨給辛○○。我們根據辛○○口述的地
    點，分配二組人馬去埋伏，一組去交貨地點，一組去丙○○住處。後來辛○○在
    丙○○住處外的偵防車上，看到蔡錦下樓就馬上指認，我們立即逮捕庚○○，再
    上樓經被告同意後搜索等語（詳本院卷一九九至二０二頁）。由證人前開所述，
    可知本件係經由購毒者辛○○供述「被告販賣毒品及另案被告庚○○代為送貨」
    之線索，因而循線查獲，核與被告於本院羈押審查時之自白內容，及另案被告庚○○於偵查及本院羈押審查時之供述內容一致，益證被告委託庚○○運送毒品並
    收取對價之販賣毒品犯行，要無疑義。此外，復有海洛因一包（淨重一‧五公克
    ，含袋重二‧一九公克）、供販賣毒品所用之電子秤一臺及未使用過之夾鍊袋一
    大包扣案可佐，本件被告販賣毒品之犯行明確，應依法論科。
  (五)末查，販賣海洛因係違法行為，非可公然為之，且有其獨特之販售通路及管道，
    復無公定價格，容易增減分裝之份量，而每次買賣之價量，可能隨時依雙方關係
    深淺、資力、需求量及對行情之認知、來源是否充裕、查緝是否嚴緊、購買者被
    查獲時供述購買對象之可能風險之評估等，而異其標準，非可一概而論，從而販
    賣之利得，一般除被告坦承犯行或價量俱臻明確外，委難察得實情，惟販賣之人
    從價差或量差中牟利之方式雖異，然其販賣行為在意圖營利則同一。本案被告丙○○雖矢口否認有販賣海洛因之事實，致無法查得被告販賣之實際利得，惟由被
    告託另案被告庚○○代送毒品及收取得價後，即會給予庚○○數量若干之海洛因
    作為報酬，且本件又查獲扣案之夾鍊分裝袋一大包等情觀之，被告丙○○顯然係
    藉由轉售海洛因而利得；復按一般民眾普遍認知毒品海洛因之非法交易政府一向
    查禁森嚴，且予以重罰，衡諸常情，倘非有利可圖，絕無平白甘冒被嚴查重罰高
    度風險之理。從而，舉凡其有償交易，除有足以反證其確係另基於某種非圖利本
    意之關係外，自難因無法查悉其販入價格，作為是否高價賣出之比較，即可謂其
    無營利之意思而阻卻販賣犯行之追訴。是被告丙○○甘冒風險販賣海洛因，其有
    利可圖要屬必然，其有營利之意圖，亦可認定。
三、論罪科刑部分
  (一)按被告行為後毒品危害防制條例經總統於九十二年七月九日總統華總一義字第０
    九二００一二一九三０號令修正公布；並自公布後六個月施行。原毒品危害防制
    條例第四條由五項增列為六項，同條第一、二項販賣第一、二級毒品部分之構成
    要件及法定刑並未更動，爰併依刑法第二條第一項前段規定，適用修正後毒品危
    害防制條例第四條之規定，合先敘明。查海洛因屬（修正後）毒品危害防制條例
    第二條第二項第一款所列之第一級毒品。核被告所為，係犯（修正後）毒品危害
    防制條例第四條第一項之販賣第一級毒品罪。其販賣前後持有第一級毒品海洛因
    之低度行為，應為販賣之高度行為所吸收，不另論罪。被告丙○○與另案被告庚○○就上開販賣第一級毒品罪，有犯意聯絡及行為分擔，應依刑法第二十八條規
    定，論以共同正犯。被告先後多次販賣海洛因之行為，時間緊接，方法相同，所
    犯係犯罪構成要件相同之罪名，顯係出於概括犯意為之，為連續犯，應依刑法第
    五十六條規定，論以一罪，並就罰金刑部分加重其刑，其法定刑為死刑、無期徒
    刑部分，依法不得加重。又被告前因違反毒品危害防制條例案件，經臺灣高雄地
    方法院以八十九年度訴字第一一三六號判處有期徒刑十月，嗣因撤回上訴而確定
，並於九十一年二月十七日執行完畢，有臺灣高等法院被告全國前案紀錄表及刑
    案資料查註紀錄表在卷可參（詳本院卷十、一０四頁），其於有期徒刑執行完畢
    後，五年以內再犯有期徒刑以上之罪，為累犯，應依刑法第四十七條規定，就罰
    金刑部分加重其刑，並依刑法第七十條規定，遞加重其刑，至於法定刑為死刑、
    無期徒刑部分，依法不得加重。
  (二)又依另案庚○○於偵訊中及本院羈押審查時所述，被告丙○○託庚○○販賣之次
    數約十來次，每次約一、二千元，顯見被告販賣次數不多，且被告販賣毒品未久
    即遭查獲，其犯行與坊間大盤販毒者有別。然販賣第一級毒品罪之法定最低刑為
    無期徒刑，而被告右揭犯罪情狀相較於法定最低刑度，本院認縱量以最低之刑，
    仍有法重情輕之情，爰依刑法第五十九條之規定，酌減其刑。爰審酌被告犯罪之
    動機、目的、手段、所生危害、品性、販賣毒品之次數、對社會秩序之危害及犯
    罪後否認犯行態度不佳等一切情狀，量處如主文所示之刑，以示儆懲。
  (三)又扣案白色粉末一包（淨重一‧五公克，含袋重二‧一九公克）送驗結果，係屬
    第一級毒品海洛因，有法務部調查局九十二年三月七日調科壹字第二００００四
    二四八號鑑定通知書足憑（詳本院卷一一九頁），自屬違禁物，又前開海洛因黏
    附在包裝袋上，無法析離，應併依毒品危害防制條例第十八條第一項前段規定宣
    告沒收銷燬之。另扣案電子秤一臺及未使用過之夾鍊袋一大包均為被告所有，業
    據被告供陳在卷，而依本件犯罪情節觀之，前開扣案物品應係被告販賣毒品時，
    供秤重及分裝毒品所用之物，應依毒品危害防制條例第十九條第一項宣告沒收。
    至於起訴書雖記載本件扣得「夾鍊袋四十一個」，惟前開扣案夾鍊袋四十一個均
    已使用過，皆為殘渣袋，有扣押物品目錄表在卷可參（詳警卷十六頁），本院參
    酌被告丙○○本身亦有施用毒品海洛因，認前開扣案夾鍊袋四十一個，應係被告
    施用毒品後所留之殘渣袋，與本件被告被訴販賣毒品之犯行無涉，故無庸為沒收
    之諭知，併附敘明。
  (四)末查，被告於本院羈押審查時雖自承販賣毒品，然未供述其販賣毒品之次數及數
    額，惟依另案被告庚○○於偵訊中及本院羈押審查時供稱：伊幫被告送毒品並幫
    被告收錢約十來次，多則一、二千元等語，依有利被告之解釋，應認被告販毒之
    次數為十次，每次一千元，故其販毒所得為一萬元，應依毒品危害防制條例第十
    九條第一項之規定諭知沒收，如全部或一部不能沒收時，以其財產抵償之。
四、至於公訴意旨雖認被告「自九十二年一月初起至同年月二十八日止」連續販賣海
    洛因等語。惟起訴書所載被告販賣毒品之期間，除被告於本院羈押審查時供承自
    九十二年一月初開始販賣毒品之自白外，僅另有被告庚○○於偵訊中供稱「其於
    一個星期前（即九十二年一月二十一日）依被告指示送海洛因」等語，足以佐證
    被告販賣毒品之期間係自「九十二年一月二十一日起至同年月二十八日被查獲止
    」。至於其餘起訴書所載被告其餘販賣毒品之期間（即九十二年一月初起至同年
    月二十日止），則無其他積極證據可資證明，是起訴書所載被告自九十二年一月
    初起至同年月二十日止之販毒期間，除被告自白外，別無其他證據可佐，惟檢察
    官認此部分與被告前開論罪科刑部分，有連續犯裁判上一罪關係，爰不另為無罪
    之諭知，附此敘明。
據上論斷，應依刑事訴訟法第二百九十九條第一項前段，（修正後）毒品危害防制條
例第四條第一項、第十八條第一項前段、第十九條第一項，刑法第二條第一項前段、
第十一條前段、第二十八條、第五十六條、第四十七條、第五十九條，判決如主文。
本案經檢察官戊○○到庭執行職務。
中      華      民      國      九十三      年      五    月    十九    日
                                  臺灣臺南地方法院刑事第九庭
                                      審判長法  官  鄭  文  祺
                                            法  官  蔡  奇  秀
                                            法  官  林  中  如
右正本證明與原本無異。
如不服本判決，應於判決送達後十日內向本院提出上訴狀（應附繕本）
中      華      民      國      九十三      年      五    月    十九    日
                                            書記官  馬  愛  君
毒品危害防制條例第四條第一項：
製造、運輸、販賣第一級毒品者，處死刑或無期徒刑；處無期徒刑者，得併科新臺幣
一千萬元以下罰金。
